# 请教陈版，对于长期挂账的预收账款的清理问题

提问人：苍蓝 新月 时间：2023-01-12 16:35:17
请教陈版，经检查发现企业存在长期挂账的预收账款，形成原因是与客户已结束合作，但因为客户正在履行破产清算程序，款项无法支付，请问这笔长期挂账预收账款是继续在合同负债中核算，还是转到其他应付款。

回答人：chenyiwei
如果确定原先的销售合同已不可能再履行，最终结果只能是退款，则应将该金额从合同负债重分类到其他应付款。